Q) (ἃ) txvn ’

- Dual. Plural.
, Μᾶῐ leimen Mije leime
Τξί leiten “ etsam. Tije leite effatu..
851 leika ‚ Sije liJen
’ ,, Futurum. ’
Sing. Mon kalkab
Todn kalkah etset.
Sodn kalka
Dual. . Plural.
Mai kalken Mije kalkabe
Tfii kalkabeten etset. Tije kalkabet etset.¹
852· kalkaba Sije kalkeh

IMPERATIVUS MODUS.
Singul. Etsom, amem, ἆῐιῗε jag.
Ense, etsoh, ama, ἆΙῘΓε bu.
Etses s etsos‘, amato ille, &Istc bun.

Duael. Plural.
Erson. , Etsob.
Etsoten‚ etsen. , Etsote s etser.
ι Εείοῦω s ersossznn. Etsose, etsus, etse&

CONJUNCTIVUS MODUS.

Proesens Ismum. .
fingul. Mon etsnjal„ amem, jag ma⁰ ἆῐῐῖα.
Todn etfitjah. .

Sodn etfits· ¹ -
Dual. ' · Plural.

Mai etfitjen. ἵ Mije etfitjebe.
Tfii effitiebeten. Tije etfitjebet
8ἃί etfitjeba. θῦε etfitjeh.
Praesens Hsdam,
Singul. Mon litjab
' Todn litjah etsemen.¹
Sodn litja - ·
DuaL . Plural.
Mffi litjen , - Μῆο litjabe
Tffi litjaberen «semem Tije litjabet etsemem
sffi litjaba ἱ “ · Sile lirjeh
- ¹2

 

